【裁判字號】    90,易,122
【裁判日期】    900423
【裁判案由】    竊盜
【裁判全文】
臺灣苗栗地方法院刑事判決                            九十年度易字第一二二號
    公  訴  人  臺灣苗栗地方法院檢察署檢察官
    被      告  甲○○
    選任辯護人  江錫麒
右列被告因竊盜案件，經檢察官提起公訴（八十九年度偵字第五一九九號），本院判
決如左：
    主  文
甲○○連續結夥三人以上攜帶兇器毀越門扇及安全設備竊盜，處有期徒刑貳年陸月。
並於刑之執行前令入勞動場所強制工作參年。扣案之鐵鎚壹支、拔釘器肆支及密碼掃
描器壹只、手電筒肆支、手套玖雙均沒收。
    事  實
一、甲○○曾因竊盜罪經台灣高等法院以八十九年度上易字第三九二四號判決被告有
    期徒刑一年二月確定在案；又被告於八十九年十一月六日，夥同賴慶諭在台北縣
    新店市○○路四二巷五九弄六號四樓億鑫事業股份有限公司，以同一手法竊取電
    腦二台，經台灣台北地方法院檢察署檢察官以八十九年度偵字第二三○九三號受
    理偵查在案，目前尚未結案；甲○○與乙○○（另行審結）及同案被告丙○○（
    另行移送臺灣臺北地方法院併案審理）基於共同犯意之聯絡，意圖為自己不法之
    所有，於民國八十九年十二月上旬某日，乙○○與丙○○共商尋找不特定商業大
    樓行竊電腦設備及財物，轉售跳蚤市場得款朋分花用，遂於同年月十六日上午，
    同往臺北市○○路某處五金行，先由乙○○出資購得客觀上可為兇器之鐵鎚一支
    、拔釘器四支及密碼掃描器一只、手電筒四支、手套九雙等物，旋於同日邀約甲○○外出，原欲共乘由乙○○所駕駛之車號ＣＸ－五二二二號自用小客車赴臺中
    地區遊玩，途經苗栗地區，乙○○即向甲○○表明欲至苗栗縣苗栗市尋找商業大
    樓行竊財物之意，詎甲○○知其自身仍因竊盜案件於法院審理中，竟不知悛悔，
    當場首肯而另行起意參與行竊，遂與乙○○、丙○○基於竊盜之概括犯意，商由
    甲○○於附表所示大樓旁道路處把風，遇有警員或進出人員即以行動電話通知乙○○等二人，另由乙○○、丙○○於附表所示時、地，分持上開作案工具，或以
    掃描器開啟地下室鐵門進入大樓，再以拔釘器撬開各該公司後門潛入行竊（苗栗
    縣苗栗市○○路三九九號部分），或以拔釘器撬開樓梯間氣窗，攀爬至陽台處，
    再行潛入各該公司，或係撬開後門進入（苗栗縣苗栗市○○路一００號部分）等
    方式，竊得如附表所示財物，得手後，旋將竊得財物藏置於苗栗縣苗栗市新英里
    米蘭汽車旅館五０二號房，迨翌日（十七日）八時五十分許，始在上開汽車旅館
    內，經警當場起獲渠等所竊得財物及扣得作案工具鐵鎚一支、拔釘器四支及密碼
    掃描器一只、手電筒四支、手套九雙等物。
二、案經苗栗縣警察局苗栗分局報請臺灣苗栗地方法院檢察署檢察官偵查起。
    理  由
一、右揭犯罪事實，業据被告甲○○於偵審中自白不諱，惟辯稱：其於八十九年六月
    七日在台北市○○○路五五四號四樓國寶人壽股份有限公司北區營業處，竊取電
    腦主機及光碟片等物，業經台灣高等法院以八十九年度上易字第三九二四號判決
    被告有期徒刑一年二月確定在案；又被告於八十九年十一月六日，夥同賴慶諭在
    台北縣新店市○○路四二巷五九弄六號四樓億鑫事業股份有限公司，以同一手法
    竊取電腦二台，台灣台北地方法院檢察署檢察官以八十九年度偵字第二三○九三
    號受理偵查在案，目前尚未結案；本案被告於八十九年十二月十六日，夥同賴慶
    諭及乙○○侵入苗栗縣苗栗市○○路三九九號富邦保險大樓、同市○○路一○○
    號安泰人壽大樓，竊取電腦主機、列表機等物，手法與前兩案雷同，顯係基於同
    一概括犯意為之，與上開已判決確定之台灣高等法院八十九年度上易字第三九二
    四號案有連續犯之關係，並為確定判決之既判力效力所及，準此，本案似應為免
    訴之判決云云。惟查，同案被告丙○○於警訊中供述，是他與同案被告乙○○於
    一星前（約八十九年十二月十日）在台北市某處ＫＴＶ喝酒時提議要往南部找不
    特定地點行竊；被告乙○○則稱是由他及賴慶諭提議的，被告甲○○在地下室車
    上把風；而被告甲○○則稱是乙○○於八十九年十二月十六日中午約十二時打電
    話給我說和賴慶諭三人一起至苗栗行竊；三人供詞均一致即本次作案是由同案被
    告乙○○及賴慶諭二人提議，被告甲○○既非提議作案且擔任把風，足見其乃受
    郭、賴二人之引誘始另行起意下本案，應可認定，其上開辯解，顯係圖卸之詞，
    不足採信。此外，並有附表所示公司贓物認領保管單六紙附卷及鐵鎚、拔釘器、
    密碼掃描器、手電筒、手套等工具扣案可稽，被告上開竊盜犯行堪以認定。
二、核被告甲○○所為，係犯刑法第三百二十一條第一項第二款、第三款、第四款之
    結夥三人以上攜帶兇器毀越門扇或安全設備之加重竊盜罪。被告與同案被告乙○○、丙○○三人間，有犯意之聯絡及行為之分擔，均為共同正犯；又被告於附表
    所示時、地，多次竊盜之行為，時間密接，所犯均為構成要件相同之罪名，顯係
    基於同一概括犯意為之，應論以連續犯並加重其刑。爰審酌被告之前因竊盜案經
    台灣高等法院判處有期徒刑一年二月確定，又另犯竊盜案件經檢察官偵查在案，
    竟不知悛悔，復另行起意再犯本件竊盜罪，顯有犯罪習慣等情，量處有期徒刑二
    年六月，並依竊盜犯贓物犯保安處分條例規定，諭知於刑之執行前令入勞動場所
    強制工作三年，藉資懲儆。
三、扣案如犯罪事實所載拔釘器等作案工具，俱為同案被告乙○○所有而為供渠等犯
    罪所用之物，依刑法第三十八條第一項第二款、第三項前段規定，並予宣告沒收
    。
四、被告乙○○俟緝獲後另行審結，附此說明。
據上論斷，應依刑事訴訟法第二百九十九條第一項前段，刑法第二十八條、第五十六
條、第三百二十一條第一項第二款、第三款、第四款、第三十八條第一項第二款、第
三項、竊盜犯贓物犯保安處分條例第三條第一項第一款、第四條，判決如主文。
本案經檢察官 戴 瑞 麒  到庭執行職務
中    華    民    國    九十      年    四      月    二十三      日
                                         台灣苗栗地方法院刑事第一庭
                                             法  官  林  誌  誠
右正本證明與原本無異。
如不服本判決，應於送達後十日內向本院提出上訴狀(須附繕本)，上訴於台灣高等
法院台中分院。
                                             書記官  蕭  榮  峰
中    華    民    國    九十      年    四      月    二十三      日
┌──┬──────────┬─────────────┬───────────┐
│編號│   犯  罪  時  間   │    犯   罪   地   點     │  竊  得   財   物    │
├──┼──────────┼─────────────┼───────────┤
│ １ │八十九年十二月十六日│苗栗縣苗栗市○○路三九九號│電腦主機二部          │
│    │十八時許起          │三樓︵保誠人壽公司︶      │現金三六七元          │
│    │                    │                          │筆記簿二本            │
├──┼──────────┼─────────────┼───────────┤
│ ２ │八十九年十二月十六日│苗栗縣苗栗市○○路三九九號│電腦主機六部          │
│    │十八時許起          │六樓︵富邑資訊公司︶      │                      │
├──┼──────────┼─────────────┼───────────┤
│ ３ │八十九年十二月十六日│苗栗縣苗栗市○○路三九九號│電腦主機二部          │
│    │十八時許起          │七樓︵富邦人壽公司︶      │列表機二部            │
├──┼──────────┼─────────────┼───────────┤
│ ４ │八十九年十二月十六日│苗栗縣苗栗市○○路一００號│電腦主機二部          │
│    │二十時許起          │三樓︵金山建築師事務所︶  │                      │
├──┼──────────┼─────────────┼───────────┤
│ ５ │八十九年十二月十六日│苗栗縣苗栗市○○路一００號│電腦主機二部          │
│    │二十時許起          │四樓︵安泰人壽公司︶      │彩色列表機一部        │
│    │                    │                          │現金三四四００元      │
├──┼──────────┼─────────────┼───────────┤
│ ６ │八十九年十二月十六日│苗栗縣苗栗市○○路一００號│電腦主機一部          │
│    │二十時許起          │五樓︵宏泰人壽公司︶      │列表機一部            │
│    │                    │                          │現金三六０元          │
└──┴──────────┴─────────────┴───────────┘
附錄論罪科刑法條
刑法第三百二十一條  犯竊盜罪而有左列情形之一者，處六月以上五年以下有期徒刑
  ：
    一  於夜間侵入住宅或有人居住之建築物、船艦，或隱匿其內而犯之者。
    二  毀越門扇、牆垣或其他安全設備而犯之者。
    三  攜帶兇器而犯之者。
    四  結夥三人以上而犯之者。
    五  乘火災、水災或其他災害之際而犯之者。
    六  在車站、埠頭而犯之者。
  前項之未遂犯罰之。
    意圖為自己或第三人不法之所有，而竊取他人之動產者，為竊盜罪，處五年以下
  有期徒刑、拘役或五百元以下罰金。


司法院資訊處製作；財團法人民間司法改革基金會備份。
